臺灣板橋地方法院民事裁定　　　　　　 96年度監字第134號
聲　請　人　乙○○
上列聲請人聲請選定禁治產人甲○○之監護人事件，本院裁定如
下：
    主　  文
選定乙○○（男、民國○○年○○月○○日生、國民身分證統一編號：
Ｚ000000000號）為禁治產人甲○○（男、民國○ 年○ 月○ 日生、
國民身分證統一編號：Ｚ000000000號）之監護人。
程序費用由聲請人負擔。
    理  　由
一、本件聲請意旨略以：
（一）聲請人乙○○為甲○○之長子，前曾與其弟陳小康共同具
      狀向本院聲請宣告甲○○為禁治產人，業經本院以95年度
      禁字第281 號裁定宣告甲○○為禁治產人。禁治產人甲○
      ○因腦中風合併植物人狀態，長年由聲請人照顧其生活起
      居。
（二）因禁治產人甲○○並無民法第1111條第1 項所規定之法定
      監護人，亦無足額可擔任親屬會議會員之親屬，致不能召
      開親屬會議，供法院徵求，親屬會議之意見選定監護人，
      為此依民法第1132條第1 項之規定，聲請本院指定相對人
      即禁治產人甲○○之親屬會議會員，並經本院以95年度家
      聲字第180 號裁定指定陳鄭菊蘭、陳小康、梁雲英、陳嘉
      玲、陳怡伶為甲○○之親屬會議會員。聲請人為維護甲○
      ○之生命財產，依民法第1111條第2 項之規定，由法院徵
      求親屬會議之意見選定聲請人為禁治產人甲○○之監護人
      等語。
二、按禁治產人之監護人，依下列順序定之：(一)配偶。(二)父
    母。(三)與禁治產人同居之祖父母。(四)家長。(五)後死之
    父或母以遺囑指定之人。不能依前項規定定其監護人時，由
    法院徵求親屬會議之意見選定之，民法第1111條定有明文。
    依上開規定，於禁治產人無法定順序之監護人時，得由法院
    依聲請就適當之人選定為監護人。
三、經查：
（一）聲請人主張其為甲○○之長子，前曾與其弟陳小康共同具
      狀向本院聲請宣告甲○○為禁治產人，業經本院以95年度
      禁字第281 號裁定宣告甲○○為禁治產人等情，業據聲請
      人提出本院95年度禁字第281 號裁定影本1 件、戶籍謄本
      2 件為證，並經本院依職權調閱該禁治產事件卷宗查明無
      訛，自應認為真實。
（二）聲請人主張禁治產人甲○○並無民法第1111條第1 項所規
      定之法定監護人，亦無足額可擔任親屬會議會員之親屬，
      致不能召開親屬會議，供法院徵求，親屬會議之意見選定
      監護人，為此依民法第1132條第1 項之規定，聲請本院指
      定相對人即禁治產人甲○○之親屬會議會員，並經本院以
      95年度家聲字第180 號裁定指定指定陳鄭菊蘭、陳小康、
      梁雲英、陳嘉玲、陳怡伶為甲○○之親屬會議會員。聲請
      人為維護甲○○之生命財產，依民法第1111條第2 項所定
      ，由法院徵求親屬會議會員陳鄭菊蘭、陳小康、梁雲英、
      陳嘉玲、陳怡伶之意見，選定乙○○為禁治產人甲○○之
      監護人等情，業據聲請人提出選定監護人之親屬會議記錄
      、本院95年度家聲字第180 號裁定影本各1 件為證，並經
      證人即聲請人之妻陳鄭菊蘭到院證述屬實（參見本院96年
      5 月30日非訟事件筆錄），且有本院依職權調閱該指定親
      屬會議會員事件卷宗查明無訛，堪信為真實。
（三）聲請人前與其三弟陳小康共同具狀向本院聲請宣告甲○○
      為禁治產人後，復至本院應訊接受調查，並繳交禁治產鑑
      定費用等情，業經本院依職權調取該禁治產事件卷宗查閱
      屬實，並經證人即聲請人之妻陳鄭菊蘭到院證述屬實。又
      聲請人主張禁治產人甲○○目前居住於安養院中，並由聲
      請人與其三弟陳小康負責照顧禁治產人甲○○之生活起居
      之事實，亦經證人陳鄭菊蘭證述明確。足認聲請人主張禁
      治產人甲○○目前由其負責照顧乙節，堪信為真實。
四、按禁治產人之監護人為受監護人之利益，應按受監護人之財
    產狀況，護養療治其身體，民法第1112條第1 項定有明文。
    本件聲請人乙○○既為禁治產人甲○○之長子，且確有意願
    擔任禁治產人甲○○之監護人，並經陳鄭菊蘭、陳小康、梁
    雲英、陳嘉玲、陳怡伶等5 人組成親屬會議，於96年5 月27
    日開會同意由聲請人擔任禁治產人甲○○之監護人，另依卷
    附聲請人提出之各類所得稅扣繳暨免扣繳憑單、員工薪資單
    、存摺暨存款明細等影本各1 件以觀，聲請人有相當之經濟
    能力，而禁治產人甲○○平日均由聲請人負責照顧，本院審
    酌此等情狀，認聲請人應有監護禁治產人甲○○之能力，並
    適於任之，由聲請人任監護人，符合禁治產人甲○○之最佳
    利益。從而，聲請人聲請本院選定聲請人本人為禁治產人甲
    ○○之監護人，洵屬正當，應予准許。
五、依非訟事件法第21條第1 項前段，裁定如主文。
中　　華　　民　　國　　96　　年　　8　 　月　　7   　日
                  家事法庭  法　官　郭光興
以上正本係照原本作成
如對本裁定抗告須於裁定送達後10日內向本院提出抗告狀
中　　華　　民　　國　　96　　年　　8　 　月　　7   　日
                            書記官　翁子婷
